* X:\taller-circuitos-tpi\CHECK 3\2024-10-01 lazo corriente.asc
RL V2s 0 {RL}
VIN Vpos 0 6.35
R1f V2s retro 1.5k
R2f retro 0 1.5k
Rs V2s V1s {Ri}
R2 V1s N005 1.15K
R3 N005 0 46k
R4 V2s N001 1.15K
R5 Vs N001 46k
Rx1 ref_in Vref 5k
Ry1 0 ref_in 536
Ra1 retro_in retro 115k
Rb1 0 retro_in 845k
R6 N014 ref_out 2k
R7 N014 retro_out 2k
R8 N015 0 2k
R9 Vref-c N015 2k
R10 N002 0 1k
R11 N002 Vs 1k
R12 N006 Vref-c 2k
R13 N004 N006 2k
Q2 N011 N011 N009 0 BC558B
Q3 N003 N011 N010 0 BC558B
Q4 N011 retro N019 0 BC548B
Q5 N003 Vref N019 0 BC548B
R1 Vpos N009 {RE}
R14 Vpos N010 {RE}
R15 Vpos N017 1k
Q6 N017 N017 0 0 BC548B
Q7 N019 N017 0 0 BC548B
M1 V1s N003 Vpos Vpos irf9540npbf
V2 Vref 0 2.5
Q1 N003 N012 Vpos 0 BC558B
Q8 N012 Vopamp 0 0 BC548B
R17 Vpos N012 100k
L1 Vopamp N004 1Meg
C1 Vopamp N008 1Meg
V1 N008 0 AC 1
C2 V2s N016 {CL}
C3 N007 N003 47n
R16 V2s N007 100
C4 Vpos N003 150p
C5 V2s retro 470p
R18 N016 0 0.3
C6 N012 P001 100p
R19 P001 N003 20
XU1 N005 N001 Vpos 0 Vs TLV247xA
XU2 ref_in ref_out Vpos 0 ref_out TLV247xA
XU3 retro_in retro_out Vpos 0 retro_out TLV247xA
XU4 N014 N015 Vpos 0 Vref-c TLV247xA
XU5 N002 N006 Vpos 0 N004 TLV247xA
C7 N004 N006 0.01n
C8 Vs N001 2n
.model NPN NPN
.model PNP PNP
.lib C:\Users\verof\AppData\Local\LTspice\lib\cmp\standard.bjt
.model NMOS NMOS
.model PMOS PMOS
.lib C:\Users\verof\AppData\Local\LTspice\lib\cmp\standard.mos
.op
.MODEL irf9540npbf PMOS LEVEL=1 IS=1e-32  L=100u W=100u VTO=-3.74034 LAMBDA=0.00254531 KP=6.90462 CGSO=1.15995e-05 CGDO=1e-11
* ;param RL=500
.param RF=1.5k
* Punto de operación
.param Ri=0.1
* Realimentador De Corriente / Foldback:
* Sensado Corriente
* Realim para los limites del LDO_B
* Sumador:
* Amplificador de Error
.lib mcp6001b.txt
* .step param RG 1k 5k 100
.param RE=1k
#MODELO TRANSISTORES CASA
.model BC558B PNP(Is=1.02f Xti=3 Eg=1.11 Vaf=52.31 Bf=306.5 Ise=10.27f Ne=1.764 Ikf=91.85m Nk=.5351 Xtb=1.5 Br=6.48 Isc=1.472f Nc=1.294 Ikr=.5584 Rc=1.086 Cjc=9.81p Mjc=.332 Vjc=.4865 Fc=.5 Cje=30p Mje=.3333 Vje=.5 Tr=10n Tf=611.6p Itf=1.373 Xtf=26.05 Vtf=10 Vceo=30 Icrating=100m mfg=Philips)
.model BC548B NPN(Is=7.049f Xti=3 Eg=1.11 Vaf=62.79 Bf=374.6 Ise=68f Ne=1.576 Ikf=81.57m Nk=.4767 Xtb=1.5 Br=1 Isc=12.4f Nc=1.835 Ikr=3.924 Rc=.9747 Cjc=5.25p Mjc=.3147 Vjc=.5697 Fc=.5 Cje=11.5p Mje=.6715 Vje=.5 Tr=10n Tf=410.2p Itf=1.491 Xtf=40.06 Vtf=10 Vceo=30 Icrating=100m mfg=Philips)
* vs=2,6*Corriente
* .ac dec 10 1 100Meg\n.meas AC f1 FIND V(N004) WHEN mag(V(N004))=1 CROSS=1
.lib sloj018.txt
;step param Cvar list  1n 2n 5n
;param CL 15u
.step param  CL list 1u 2.2u 15u
#5v
.param RL 6.6
.step param RL list 6.5 0.01
;step param RL list 4 4.3
.options gmin=1e-10
.options abstol=1e-10
.options reltol=0.003
.options cshunt=1e-15
.backanno
.end
