* X:\taller-circuitos-tpi\CHECK 3\pruebanacholazocorriente.asc
RL V2s 0 {RL}
VIN Vpos 0 6.35
R1f V2s retro 1.5k
R2f retro 0 1.5k
Rs V2s V1s {Ri}
R2 V1s N004 1.18K
R3 N004 0 46.4k
R4 V2s N001 1.18K
R5 Vs N001 46.4k
Rx1 ref_in Vref 5.06k
Ry1 0 ref_in 546
Ra1 retro_in retro 115k
Rb1 0 retro_in 820k
R6 N011 ref_out 1.99k
R7 N011 retro_out 1.99k
R8 N012 0 1.99k
R9 Vref-c N012 1.99k
R10 N002 0 0.99k
R11 N002 Vs 0.99k
R12 N005 Vref-c 1.99k
R13 vopamp N005 1.99k
Q2 N009 N009 N007 0 BC558B
Q3 N003 N009 N008 0 BC558B
Q4 N009 retro N015 0 BC548B
Q5 N003 Vref N015 0 BC548B
R1 Vpos N007 99.5
R14 Vpos N008 99.5
R15 Vpos N013 996
Q6 N013 N013 0 0 BC548B
Q7 N015 N013 0 0 BC548B
M1 V1s N003 Vpos Vpos irf9540npbf
V2 Vref 0 2.5
Q1 N003 N010 Vpos 0 BC558B
Q8 N010 vopamp 0 0 BC548B
R17 Vpos N010 100k
C3 N006 N003 33n
R16 V2s N006 100
C4 Vpos N003 150p
C5 V2s retro 470p
C6 N010 P001 100p
R19 P001 N003 20
XU1 N004 N001 Vpos 0 Vs TLV247xA
XU2 ref_in ref_out Vpos 0 ref_out TLV247xA
XU3 retro_in retro_out Vpos 0 retro_out TLV247xA
XU4 N011 N012 Vpos 0 Vref-c TLV247xA
XU5 N002 N005 Vpos 0 vopamp TLV247xA
C7 vopamp N005 0.01n
C8 Vs N001 2n
.model NPN NPN
.model PNP PNP
.lib C:\Users\verof\AppData\Local\LTspice\lib\cmp\standard.bjt
.model NMOS NMOS
.model PMOS PMOS
.lib C:\Users\verof\AppData\Local\LTspice\lib\cmp\standard.mos
.op
.MODEL irf9540npbf PMOS LEVEL=1 IS=1e-32  L=100u W=100u VTO=-1.5 LAMBDA=0.00254531 KP=6.90462 CGSO=1.15995e-05 CGDO=1e-11
* ;param RL=500
.param RF=1.5k
* Punto de operación
.param Ri=0.1
* Realimentador De Corriente / Foldback:
* Sensado Corriente
* Realim para los limites del LDO_B
* Sumador:
* Amplificador de Error
.lib mcp6001b.txt
* .step param RG 1k 5k 100
.param RE=1k
#MODELO TRANSISTORES CASA
.model BC558B PNP(Is=1.02f Xti=3 Eg=1.11 Vaf=52.31 Bf=306.5 Ise=10.27f Ne=1.764 Ikf=91.85m Nk=.5351 Xtb=1.5 Br=6.48 Isc=1.472f Nc=1.294 Ikr=.5584 Rc=1.086 Cjc=9.81p Mjc=.332 Vjc=.4865 Fc=.5 Cje=30p Mje=.3333 Vje=.5 Tr=10n Tf=611.6p Itf=1.373 Xtf=26.05 Vtf=10 Vceo=30 Icrating=100m mfg=Philips)
.model BC548B NPN(Is=7.049f Xti=3 Eg=1.11 Vaf=62.79 Bf=374.6 Ise=68f Ne=1.576 Ikf=81.57m Nk=.4767 Xtb=1.5 Br=1 Isc=12.4f Nc=1.835 Ikr=3.924 Rc=.9747 Cjc=5.25p Mjc=.3147 Vjc=.5697 Fc=.5 Cje=11.5p Mje=.6715 Vje=.5 Tr=10n Tf=410.2p Itf=1.491 Xtf=40.06 Vtf=10 Vceo=30 Icrating=100m mfg=Philips)
* vs=2,6*Corriente
;.ac dec 10 1 100Meg
;.meas AC f1 FIND V(N004) WHEN mag(V(N004))=1 CROSS=1
.lib sloj018.txt
;step param Cvar list  1n 2n 5n
;param CL 15u
;.step param  CL list 1u 2.2u 15u
#5v
.param RL 5
;step param RL list 6 0.01
;step param RL list 4 4.3
.options gmin=1e-10
.options abstol=1e-10
.options reltol=0.003
.options cshunt=1e-15
.backanno
.end
